【裁判字號】    98,易,940
【裁判日期】    980820
【裁判案由】    傷害等
【裁判全文】
臺灣板橋地方法院刑事判決               98年度易字第940號
公  訴  人  臺灣板橋地方法院檢察署檢察官
被      告  戊○○
上列被告因傷害等案件，經檢察官提起公訴（98年度偵字第3590
號），本院判決如下：
    主  文
戊○○犯恐嚇危害安全罪，處拘役貳拾日，如易科罰金，以新臺
幣壹仟元折算壹日；又犯傷害罪，處拘役伍拾日，如易科罰金，
以新臺幣壹仟元折算壹日。應執行拘役陸拾日，如易科罰金，以
新臺幣壹仟元折算壹日。
    事  實
一、戊○○於民國97年7 月7 日凌晨3 時50分許，在甲○○經營
    位於臺北縣三重市○○路○ 段78號6 樓之「天台KTV 」內消
    費，因認店內服務人員態度不佳，心生不滿，竟在該處，基
    於恐嚇之犯意，向該店服務人員丁○○、丙○○、乙○○恫
    嚇稱：「有沒有看過槍，要不要看，不要再來上班，否則見
    一次打一次」云云，以此加害生命、身體之方式恐嚇丁○○
    、丙○○、乙○○，使丁○○、丙○○、乙○○心生畏懼，
    而危害於安全。嗣戊○○另基於傷害及毀損之犯意，手持置
    於店內櫃台屬甲○○所有之鐵製膠台、液晶螢幕、封口機文
    具等物毆打丁○○之頭部，並同時以拳腳毆打丙○○、乙○○，且接續持置於該處桌上之屬甲○○所有之塑膠盤、花盤
    （起訴書誤載為花瓶）等物毆打丙○○，致使丁○○因而受
    有頭部紅腫、胸部疼痛、左手擦傷（1.5 ×1.3 公分）等傷
    害，丙○○因而受有頭部紅腫疼痛、眼部瘀腫（5 ×3 公分
    ）等傷害，乙○○受有頭部、腹部疼痛、下體紅腫等傷害，
    並因戊○○持物打人行為致令甲○○所有之鐵製膠台、液晶
    螢幕、封口機文具、櫃台玻璃、花盤（起訴書誤載為花瓶）
    等物損壞而不堪使用，足以生損害於甲○○。
二、案經被害人丁○○、丙○○、乙○○、甲○○訴由臺北縣政
    府警察局三重分局報由臺灣板橋地方法院檢察署檢察官偵查
    起訴。
    理  由
一、相關證據證據能力之說明：
    (一)按被告以外之人於偵查中向檢察官所為之陳述，除顯有不
      可信之情況者外，得為證據，刑事訴訟法第159 條之1 第
      2 項定有明文。查：對於證人丁○○、丙○○、甲○○於
      本案檢察官偵查訊問時所為之證述，被告並未主張有何具
      體之顯不可信情況（此指外部情況）之例外條件存在，且
      該三名證人於該次檢察官偵訊時有踐行證人具結程序（見
      本案偵查卷第55、56、58至60頁），則該三名證人於偵查
      中具結所為之證述，有證據能力。次按刑事訴訟法第248
      條第1 項、第2 項係規定：「訊問證人、鑑定人時，如被
      告在場者，被告得親自詰問。」「預料證人、鑑定人於審
      判時不能訊問者，應命被告在場。但恐證人、鑑定人於被
      告前不能自由陳述者，不在此限。」依此一規定，檢察官
      於偵查中訊問證人時，除有預料證人、鑑定人於審判時不
      能訊問之例外情形外，檢察官對是否命被告在場，有裁量
      權，若檢察官命被告在場，始有被告得親自詰問之問題。
      且按詰問權係指訴訟上當事人有在審判庭輪流盤問證人，
      以求發現真實，辨明供述證據真偽之權利，其於現行刑事
      訴訟制度之設計，以刑事訴訟法第166 條以下規定之交互
      詰問為實踐，屬於人證調查證據程序之一環；與證據能力
      係指符合法律所規定之證據適格，而得成為證明犯罪事實
      存在與否之證據資格，性質上並非相同。偵查中檢察官為
      蒐集被告犯罪證據，訊問證人旨在確認被告嫌疑之有無及
      內容，與審判期日透過當事人之攻防，調查證人以認定事
      實之性質及目的，尚屬有別。偵查中訊問證人，法無明文
      必須傳喚被告使之得以在場，刑事訴訟法第248 條第1 項
      前段雖規定：「如被告在場者，被告得親自詰問。」事實
      上亦難期被告有於偵查中行使詰問權之機會。此項未經被
      告詰問之被告以外之人於偵查中向檢察官所為之陳述，依
      刑事訴訟法第159 條之1 第2 項之規定，原則上屬於法律
      規定為有證據能力之傳聞證據，於例外顯有不可信之情況
      ，始否定其得為證據。是得為證據之被告以外之人於偵查
      中所為之陳述，因其陳述未經被告詰問，應認屬於未經合
      法調查之證據，並非無證據能力，而禁止證據之使用。此
      項詰問權之欠缺，非不得於審判中由被告行使以補正，而
      完足為經合法調查之證據。倘被告於審判中捨棄詰問權，
      或證人客觀上有不能受詰問之情形，自無不當剝奪被告詰
      問權行使之可言（最高法院96年度臺上字第4365號判決意
      旨參照）。經查：證人丁○○、丙○○、甲○○於偵查中
      具結之陳述，並無何欠缺信用性之情事存在，依上開說明
      ，本屬有證據能力之傳聞證據，雖未經本案被告於偵查程
      序中為詰問，惟於本院審理期間，就被告原於本院準備程
      序針對其爭執之恐嚇罪部分，被告聲請傳訊證人丁○○、
      丙○○、甲○○三人，本院訂98年6 月26日審判期日，該
      三名證人皆有到庭，但被告未到庭，經檢察官當庭要求詢
      問該三名證人，以求明瞭本案起訴有關恐嚇罪部分之情形
      ，該三名證人仍有為相類於偵查中之證述（見本院98年6
      月26日筆錄），經本院於98年8 月6 日審判期日提示該日
      筆錄予被告觀看，以使其明瞭證人並未為相異於偵查中證
      述之陳述，被告爰表明不用再傳訊該等證人（見本院98年
      8 月6 日筆錄），已捨棄其對該等證人之詰問權，亦無不
      當剝奪被告詰問權行使之問題，是證人丁○○、丙○○、
      甲○○三人於偵查中未經被告詰問，不影響該三證人於偵
      查中具結證述之證據能力。
    (二)次按被告以外之人於審判外之陳述，經當事人於審判程序
      同意作為證據，法院審酌該言詞陳述或書面陳述作成時之
      情況，認為適當者，得為證據，刑事訴訟法第159 條之5
      第1 項定有明文。因被告對於其被訴之傷害及毀損部分始
      終坦承不諱，其對於偵查卷所附之被害人丁○○、丙○○
      、乙○○、甲○○各於警詢及偵查中所為關於被告於前揭
      時地有為傷害、毀損之證述，甲○○於偵查中所提出之毀
      損物品清單（見偵查卷第62頁）、以及證明丁○○、丙○○、乙○○於97年7 月7 日至臺北縣立醫院就診時，各有
      事實欄一所示傷勢之該醫院診斷證明書3 紙（見偵查卷第
      43 至45 頁），被告、檢察官於本院準備程序、審判程序
      均表示無意見而同意作為證據（見本院98年5 月21日筆錄
      第2、3頁、98年8 月6 日筆錄第3 頁），本院審酌該等供
      述證據，依其等作成時之外部情況，並無有何係違法取得
      或信用性明顯過低之情形，認為適當，依刑事訴訟法第
      159 條之5 第1 項之規定，該等供述證據均具有證據能力
      。
    (三)卷附之顯示被告於前揭時間在上址櫃台、大廳情形之監視
      錄影畫面之影像照片（見偵查卷第46至48頁），係以機械
      方式所留存之影像，屬非供述證據，無傳聞證據法則之適
      用，因該等照片與被告本案犯行具有關聯性，亦有證據能
      力。
二、認定犯罪事實所憑之證據及理由：
    訊據被告戊○○坦承有為事實欄一所示之傷害及毀損犯行，
    並經證人丁○○、丙○○、乙○○、甲○○於警詢及偵查中
    證述明確，復有甲○○於偵查中所提出之毀損物品清單）、
    及丁○○、丙○○、乙○○三人之前開醫院診斷證明書3 紙
    、暨顯示被告於前揭時間在上址櫃台、大廳有打人動作之監
    視錄影畫面之影像照片9 幀在卷可證。又被告雖否認於上揭
    時地有為恐嚇犯行，惟被告確有於該時地對在場之丁○○、
    丙○○、乙○○口出如事實欄一所示之恫嚇之語，使在場之
    人員心生畏懼之情，為證人丁○○、丙○○於偵查中具結證
    述明確（見偵查卷第56頁），其二人所述互核相符，而卷附
    監視錄影畫面翻拍之照片亦顯示被告有伸長手臂指向人叫囂
    之動作（見偵查卷第47頁），亦足以佐證證人丁○○、丙○○所述應非虛構，而係確有其事，被告否認有恐嚇犯行，應
    屬卸責之詞，不足採信。綜上，本件事證明確，被告前揭犯
    行，均洵堪認定。
三、論罪科刑部分：
    (一)被告所為事實欄一所示之恐嚇犯行，係犯刑法第305 條之
      恐嚇危害安全罪，其一個恐嚇行為對丁○○、丙○○、乙○○三人為之，侵害該三人個人法益，屬一行為觸犯數罪
      名之想像競合犯，應從一恐嚇危害安全罪處斷。被告於同
      時地，手持甲○○之物持續攻擊及以拳腳毆打丁○○、丙○○、乙○○三人成傷，並致甲○○之物毀損之行為，核
      犯刑法第277 條第1 項之普通傷害罪及同法第354 條之普
      通毀損罪。被告於同時地持物打傷丁○○、丙○○、乙○○三人之行為，屬在同時同地所為之數個舉動，而該數個
      動作彼此間在客觀上難以分其先後，在時間差距上，難以
      強行分開，在刑法評價上，以視為數個舉動之接續施行，
      合為包括之一行為予以評價，較為合理，應認被告係以一
      個傷害及毀損行為，侵害丁○○、丙○○、乙○○三人之
      身體法益，並同時侵害甲○○之財產法益，屬一行為觸犯
      數罪名（三個傷害罪及一個毀損罪）之想像競合犯，從一
      重之普通傷害罪處斷。
    (二)被告所為前揭恐嚇危害安全罪、傷害罪，行為各別，應分
      論併罰。
    (三)爰審酌被告僅因認服務人員態度不佳，即出口恐嚇之言，
      進而為傷人及毀物之實害行為，實有可議，其本件犯罪之
      手段，被害人傷害及損害情況，被告事後未賠償被害人損
      失，及被告事後坦承傷人及毀損之態度等一切情狀，分別
      量處如附表所示之刑，並均諭知易科罰金之折算標準，並
      定其應執行刑及易科罰金之折算標準。
據上論斷，應依刑事訴訟法第284 條之1 、第299 條第1 項前段
、刑法第305 條、第277 條第1 項、第354 條、第55條、第41條
第1 項前段、第51條第6 款，刑法施行法第1 條之1 第1 項、第
2項前段，判決如主文。
本案經檢察官楊大智到庭執行職務。
中    華    民    國    98    年    8     月    20    日
                  刑事第一庭          法  官  王復生
以上正本證明與原本無異
如不服本判決應於送達後10日內向本院提出上訴狀
                                      書記官  張惠芳
中    華    民    國    98    年    8     月    25    日
附錄本案論罪科刑法條全文：
中華民國刑法第305條
（恐嚇危害安全罪）
以加害生命、身體、自由、名譽、財產之事，恐嚇他人致生危害
於安全者，處2年以下有期徒刑、拘役或3百元以下罰金。
中華民國刑法第277條
（普通傷害罪）
傷害人之身體或健康者，處3年以下有期徒刑、拘役或1千元以下
罰金。犯前項之罪因而致人於死者，處無期徒刑或7年以上有期
徒刑；致重傷者，處3年以上10年以下有期徒刑。
中華民國刑法第354條
（毀損器物罪）
毀棄、損壞前二條以外之他人之物或致令不堪用，足以生損害於
公眾或他人者，處2年以下有期徒刑、拘役或5百元以下罰金。


司法院資訊處製作；財團法人民間司法改革基金會備份。
